【裁判字號】    96,易,3916
【裁判日期】    970118
【裁判案由】    竊盜
【裁判全文】
臺灣高雄地方法院刑事判決              96年度易字第3916號
公  訴  人  臺灣高雄地方法院檢察署檢察官
被      告  甲○○
上列被告因竊盜案件，經檢察官聲請以簡易判決處刑（96年度偵
字第28461 號），本院認不應以簡易判決處刑，改依通常程序審
理，嗣被告於準備程序中為有罪之陳述，本院裁定改依簡式審判
程序審理，判決如下：
    主  文
甲○○攜帶兇器竊盜電線，處有期徒刑捌月。未扣案之水果鉗壹
支，沒收之。
    事  實
一、甲○○基於意圖為自己不法所有之犯意，於民國96年10月上
    旬某日，在高雄縣六龜鄉水冬瓜附近某不詳廟宇處，持其所
    有、客觀上足供為兇器使用之水果鉗1 支，竊取臺灣電力股
    份有限公司（下稱臺電公司）所有之電纜銅線52公斤、電纜
    鋁線3 公斤，得手後將之藏置在其位於高雄縣六龜鄉六龜村
    紅水坑37號之住處，並於同年月3 日夜間8 、9 時許，將上
    開電纜線攜至不知情鄰居之盧慶文（經檢察官為不起訴處分
    確定）位於高雄縣六龜鄉紅水坑33號住處前空地，將上開電
    纜線削皮後，再帶回其住處，之後於同年月4 日凌晨4 時許
    ，經警方在盧慶文上開住處前空地查獲並扣得如附表編號1
    至4 所示之物，並循線在甲○○前開住處扣獲如附表編號5
    至10所示之物，因而查悉上情。
二、案經高雄縣政府警察局六龜分局報請臺灣高雄地方法院檢察
    署檢察官偵查後，聲請以簡易判決處刑。
    理  由
一、按本件被告甲○○所犯係死刑、無期徒刑、最輕本刑為3 年
    以上有期徒刑以外之罪，其於準備程序就前揭被訴事實為有
    罪之陳述，經本院告知簡式審判程序之旨，並聽取其與公訴
    人意見後，認無不得或不宜改依簡式審判程序進行之處，爰
    依刑事訴訟法第273 條之1 第1 項，裁定本件改行簡式審判
    程序，合先敘明。
二、前揭犯罪事實，業據被告於本院審理中坦承不諱，核與證人
    盧慶文於警詢及偵訊中之證述內容、證人即臺電公司人員張
    育彰於警詢中所陳情節相符，並有證人張育彰出具之贓物認
    領保管單（上開被告以外之人於審判外所為之言詞及書面陳
    述，因本件已改行簡式審判程序，依刑事訴訟法第159 條第
    2 項之規定，應具有證據能力）、查證相片在卷可稽，則被
    告前開自白顯與事實相符，堪以採信。本件事證明確，被告
    前揭犯行，洵堪認定。
三、按刑法第321 條第1 項第3 款之攜帶兇器竊盜罪，係以行為
    人攜帶兇器竊盜為其加重條件，此所謂兇器，其種類並無限
    制，凡客觀上足對人之生命、身體、安全構成威脅，具有危
    險性之兇器均屬之，且祇須行竊時攜帶此種具有危險性之兇
    器為已足，並不以攜帶之初有行兇之意圖為必要（最高法院
    79年臺上字第5253號判例足資參照）。被告持以為前開犯行
    之水果鉗，係金屬材質，並足以裁剪電線、鐵類物品，業據
    被告於本院審理中陳述明確，顯係相當鋒利之物，客觀上自
    足對人之生命、身體、安全構成威脅，要屬兇器無訛。是核
    被告所為，係犯電業法第105 條之竊盜電線罪，應依刑法第
    321 條第1 項第3 款之攜帶兇器竊盜罪從重處斷。檢察官認
    被告上揭竊取臺電公司電線之犯行，應逕依刑法第321 條第
    1 項第3 款處斷，尚有未合，惟其基本社會事實相同，爰依
    法變更起訴法條。茲審酌被告為貪圖不法利益，竟任意竊取
    他人財物，所為實不足取，且為遂行其竊盜犯行，率然將臺
    電公司供作傳輸電力使用之電線剪斷，影響他人日常生活，
    犯罪情節難認輕微，然念其犯後終能坦承犯行，態度尚可等
    一切情狀，量處如主文所示之刑，以示儆懲。被告持以為本
    件犯行之水果鉗1 支，係被告所有，供本件犯罪所用之物，
    且依被告於本院審理中所述，該水果鉗尚在其住處，並未滅
    失，爰依刑法第38條第1 項第2 款規定，併予宣告沒收。扣
    案如附表編號1 至3 、編號7 至10所示之物（至扣案如附表
    編號4 至6 所示之物，業經臺電公司領回），要與被告本件
    犯行無關，業據被告於本院審理中供陳在卷，爰不為沒收之
    宣告，附此敘明。
據上論斷，應依刑事訴訟法第452 條、第273 條之1 第1 項、第
299 條第1 項前段、第300 條，電業法第105 條，刑法第11條前
段、第321 條第1 項第3 款、第38條第1 項第2 款，判決如主文
。
本案經檢察官乙○○到庭執行職務。
中    華    民    國    97    年    1     月    18    日
                  刑事第七庭    法  官  陳君杰
以上正本證明與原本無異。
如不服本判決，應於判決送達後10日內，向本院提出上訴狀。
中    華    民    國    97    年    1     月    18    日
                                書記官  李承悌
附錄本案論罪科刑法條：
電業法第105 條
竊盜或損壞電桿、電線、變壓器或其他供電設備者，依刑法之規
定從重處罰。
刑法第321 條第1 項
犯竊盜罪而有左列情形之一者，處6 月以上、5 年以下有期徒刑
：
一  於夜間侵入住宅或有人居住之建築物、船艦或隱匿其內而犯
    之者。
二  毀越門扇、牆垣或其他安全設備而犯之者。
三  攜帶兇器而犯之者。
四  結夥三人以上而犯之者。
五  乘火災、水災或其他災害之際而犯之者。
六  在車站或埠頭而犯之者。
附表：
┌──┬────────────┬───────┬───────┐
│編號│扣案物品                │數量          │備註          │
├──┼────────────┼───────┼───────┤
│ 1  │大型破壞剪              │1 支          │              │
├──┼────────────┼───────┼───────┤
│ 2  │小型破壞剪              │2 支          │              │
├──┼────────────┼───────┼───────┤
│ 3  │短鐵棍                  │9 支          │              │
├──┼────────────┼───────┼───────┤
│ 4  │電纜線皮                │1 袋（3 公斤）│經臺電公司領回│
├──┼────────────┼───────┼───────┤
│ 5  │電纜銅線                │52公斤        │經臺電公司領回│
├──┼────────────┼───────┼───────┤
│ 6  │電纜鋁線                │3 公斤        │經臺電公司領回│
├──┼────────────┼───────┼───────┤
│ 7  │小型頭燈                │1 組          │              │
├──┼────────────┼───────┼───────┤
│ 8  │美工刀                  │1 把          │              │
├──┼────────────┼───────┼───────┤
│ 9  │安非他命（毛重0.01公克）│1 包          │              │
├──┼────────────┼───────┼───────┤
│ 10 │燒烤過錫箔紙            │1 張          │              │
└──┴────────────┴───────┴───────┘


司法院資訊處製作；財團法人民間司法改革基金會備份。
